# 交割过渡期审计费能否冲资本公积

提问人：xflcpa123 时间：2017-07-10 15:53:12
谢谢回复！
上市重组属于同一控制下企业合并，现已到资产交割阶段了，需进行资产交割审计，同时会对注入股权进行验资。请问：此时交割审计费和验资费能否冲减未来发行股份的资本公积。是否属于上述回复中的“履行法定的信息披露义务而发生的相关费用”。谢谢！

回答人：chenyiwei
验资费可以冲减资本公积，但交割审计费应计入损益处理。验资是只有在发行股份的情况下才会发生的，而交割审计是不论对价形式是现金还是股份都会发生的，所以交割审计费属于企业合并交易费用，应费用化。

提问人：呼叫帮助 时间：2017-07-17 08:21:05
验资费可以冲减资本公积，但交割审计费应计入损益处理。验资是只有在发行股份的情况下才会发生的，而交割审计是不论对价形式是现金还是股份都会发生的，所以交割审计费属于企业合并交易费用，应费用化。陈版这就是您提到的增量费用，即进成本和进费用的区别判断吧？

回答人：chenyiwei
不是说进成本还是进费用的区别，而是作为企业合并交易费用予以费用化还是作为权益*易的交易费用冲减权益的区别。